臺灣基隆地方法院民事簡易判決
111年度基簡字第936號
原      告  元大商業銀行股份有限公司


法定代理人  翁  健  
訴訟代理人  楊鎮愷  
被      告  何永章  

上列當事人間請求給付借款事件，經臺灣臺北地方法院以111年
度北簡字第1233號裁定移送前來，本院於民國111年11月24日言
詞辯論終結，判決如下：
    主      文
被告應給付原告新臺幣壹拾伍萬貳仟壹佰貳拾壹元，及其中新臺
幣伍萬參仟肆佰貳拾肆元自民國一百零六年三月二十三日起至清
償日止，按週年利率百分之十五計算之利息。
訴訟費用新臺幣壹仟陸佰陸拾元由被告負擔。
本判決得假執行；但被告如以新臺幣壹拾伍萬貳仟壹佰貳拾壹元
預供擔保，得免為假執行。
    事實及理由
一、原告主張：被告於民國92年5月間日向原告（與大眾商業銀
    行合併，原告為存續銀行，大眾商業銀行為消滅銀行）申辦
    現金卡，約定按週年利率18.25%計算利息，於每月20日結算
    ，並於翌日併同手續費計入未清償之本金餘額，每月應付款
    為實際可動用借款額度2%，若動用之借款金額低於最低應付
    款時，以動用借款金額為最低應付款，若動用借款額度後所
    生之借款債務超過實際可動用借款額度，且差額超過最低應
    付款時，即喪失期限利益，應立即償還全部借款，並改依週
    年利率20%計付利息，被告未依約繳款，尚有新臺幣（下同
    ）15萬2,121元及利息未清償，為此依消費借貸之法律關係
    訴請被告清償等語。並聲明：如主文第1項所示。
二、被告抗辯：對於向原告申請現金卡使用，並積欠如主文第1
    項所示之金額及利息不爭執，因年事已高，又身患疾病無法
    工作，無力償還債務等語。並答辯聲明：原告之訴駁回。 
三、原告主張之上開事實，已有提出與其所述相符之大眾銀行MU
    CH現金卡申請書、約定事項、電腦交易明細表、金融監督管
    理委員會106年1月17日金管銀控字第10500320920號函等件
    影本為證（臺灣臺北地方法院111年度北簡字第11233號卷第
    11頁至第28頁、第34頁），且為被告所不爭執，堪信原告之
    主張為真實可採。至於被告辯稱現在沒有能力清償云云，但
    有無資力償還，乃係執行問題，不得據為不負履行義務之抗
    辯（最高法院19年上字第1733號判例意旨參照），被告所辯
    ，自不可採。
四、消費借貸之借用人應於約定期限內，返還與借用物種類、品
    質、數量相同之物；遲延之債務，以支付金錢為標的者，債
    權人得請求依法定利率計算之遲延利息，但約定利率較高者
    ，仍從其約定利率，民法第478條前段、第233條第1項分別
    定有明文。從而，原告本於消費借貸之法律關係，請求被告
    給付如主文第1項所示之本金及利息，為有理由，應予准許
    。
五、本件第一審裁判費為1,660元，此外別無其他費用支出，依
    職權確定訴訟費用額，並應由被告負擔。　　
六、本件係民事訴訟法第427條第1項所定之標的金額50萬元以下
    之財產權訴訟，本院為被告敗訴之判決，應依職權宣告假執
    行，並依同法第392條第2項規定，依職權宣告被告預供擔保
    ，得免為假執行。
七、據上論結，本件原告之訴為有理由，依民事訴訟法第436條
    第2項、第78條、第87條第1項、第389條第1項第3款、第392
    條第2項，判決如主文。
中　　華　　民　　國　　111 　年　　12　　月　　1 　　日
                  基隆簡易庭法　官　陳湘琳　　　　　
以上正本係照原本作成。
對於本件判決如有不服，應於收受送達後20日內向本院提出上訴
書狀，上訴於本院合議庭，並按他造當事人之人數附具繕本。
中　　華　　民　　國　　111 　年　　12　　月　　1 　　日
                            書記官　陳柏宏